# 合并日确定

提问人：我来说两句 时间：2011-04-24 06:33:03
A公司收购B公司70%股权， 2011 年 3 月签订股权转让协议，约定A公司收购完成后享有B公司 2011 年的全部收益， 4 月完成各方股东会、董事会决议，按合同约定 5 月支付价款并办理工商变更手续。 问：收购日或合并日是那个月

回答人：chenyiwei
回复 板凳 并刀如水 的帖子不一定。支付 50 ％以上价款相对而言在这五项条件中是较为次要的。以前本版面上讨论过这个问题。